【裁判字號】    95,上訴,884
【裁判日期】    950626
【裁判案由】    違反毒品危害防制條例
【裁判全文】
臺灣高等法院高雄分院刑事判決         95年度上訴字第884號
    上  訴  人  臺灣高雄地方法院檢察署檢察官
    被      告  甲○○
上列上訴人因被告違反毒品危害防制條例案件，不服臺灣高雄地
方法院95年度訴字第445 號中華民國95年3 月27日第一審判決（
起訴案號：臺灣高雄地方法院檢察署95年度毒偵字第190 號），
提起上訴，及移送併辦（臺灣高雄地方法院檢察署95年度毒偵字
第3418號），本院判決如下：
    主  文
原判決撤銷。
甲○○連續施用第一級毒品，累犯，處有期徒刑壹年。扣案之第
一級毒品海洛因壹包（不含包裝袋，淨重零點零柒公克），沒收
銷燬；扣案盛裝上開海洛因之包裝袋壹只及未殘留第一級毒品海
洛因之注射針筒壹支，均沒收。
    事  實
一、甲○○前於民國88年間，因施用毒品案件，經臺灣高雄地方
    法院以88年度毒聲字第5648號裁定送觀察、勒戒，因認有繼
    續施用毒品之傾向，再經同院以88年度毒聲字第7095號裁定
    送強制戒治，嗣因無繼續執行強制戒治之必要，經本院以89
    年度毒聲字第2056號裁定停止戒治，所餘戒治期間交付保護
    管束，惟嗣復有撤銷停止戒治之原因，經同院以89年度毒聲
    字第6222號裁定撤銷停止戒治，並再施以強制戒治，於90年
    7 月2 日強制戒治執行完畢，經臺灣高雄地方法院檢察署檢
    察官於同年8 月27日以90年度戒毒偵字第866 號為不起訴處
    分確定。又於91年間，因施用毒品案件，經同院以91年度訴
    字第2442號判決判處有期徒刑1 年2 月確定，甫於94年3 月
    31日縮刑期滿執行完畢。詎仍不知戒絕毒癮，明知海洛因經
    公告列為毒品危害防制條例第2 條第2 項第1 款之第一級毒
    品，不得非法持有、施用，復基於施用第一級毒品海洛因之
    概括犯意，於強制戒治執行完畢釋放後5 年內，自94年5 月
    中旬某日起迄同年11月2 日晚上7 、8 時許止，在其高雄縣
    大社鄉○○村○○路34巷16號住處，以將海洛因摻水置入針
    筒注射體內之方式，連續施用第一級毒品海洛因多次，平均
    每隔3 天即施用1 次。嗣於94年11月5 日下午2 時30分許，
    在高雄縣大社鄉○○村○○路201 巷附近，因形跡可疑而為
    警查獲，並當場扣得第一級毒品海洛因1 包（不含包裝袋，
    淨重0.07公克）及未殘留第一級毒品海洛因之注射針筒1支
    ，經警採集尿液送驗後，始知悉上情。
二、甲○○承上開施用第一級毒品海洛因之犯意，又連續於95年
    3 月6 日某時許，在上開高雄縣大社鄉○○村○○路34巷16
    號住處，以將海洛因摻水置入針筒注射體內之方式，施用第
    一級毒品海洛因1 次。嗣於95年3 月13日5 時25分許，在高
    雄縣大社鄉○○村○○路80巷巷口，因涉嫌竊盜案件為警查
    獲，經警發現其有多次施用毒品前科，遂徵得其同意採尿送
    驗，檢驗結果呈嗎啡陽性反應。
三、案經高雄縣政府警察局仁武分局分別報請臺灣高雄地方法院
    檢察署檢察官偵查起訴及移送本院併案審理。
    理  由
一、按除被告所犯為死刑、無期徒刑、最輕本刑為3 年以上有期
    徒刑之罪或高等法院管轄第一審案件者外，於前條第1 項程
    序進行中，被告先就被訴事實為有罪之陳述時，審判長得告
    知被告簡式審判程序之旨，並聽取當事人、代理人、辯護人
    及輔佐人之意見後，裁定進行簡式審判程序，刑事訴訟法第
    273 條之1 第1 項定有明文。本件經被告甲○○同意，適用
    簡式審判程序，因此依同法第273 條之2 之規定，不受第15
    9 條第1 項、第161 條之2 、第161 條之3 、第163 條之1
    及第164 條至第170 條規定之限制，核此敘明。
二、訊據被告甲○○對於在上揭時、地，以上述方式連續施用第
    一級毒品海洛因多次之事實均坦承不諱，且查：
  (一)被告為警查獲時，於94年11月10日下午3 時40分許所採集之
    尿液，經送驗結果，呈嗎啡陽性反應，有臺灣檢驗科技股份
    有限公司94年11月25日報告編號KH2005B0000000號濫用藥物
    尿液檢驗報告暨尿液採證檢驗對照表各1 紙附卷可稽（警卷
    第18頁、偵卷第19頁參照）。而扣案之疑似海洛因粉末1 包
    ，經送請法務部調查局鑑定結果，認確含海洛因成分（不含
    包裝袋，淨重0.07公克），亦有該局95年1 月24日調科壹字
    第220022007 號鑑定通知書1 紙在卷可憑（偵卷第40頁參照
    ）。此外，復有扣案注射針筒1 支可佐，亦有扣押筆錄暨扣
    押物品目錄表1 份及查獲毒品與現場照片共4 幀附卷足資佐
    證（警卷第10至13、24、25頁參照）。
  (二)被告於95年3 月13日5 時25分許，為警查獲時所採之尿液，
    經送驗結果，呈嗎啡陽性反應，有臺灣檢驗科技股份有限公
    司95年3 月29日報告編號KＺ000000000000號濫用藥物尿液檢
    驗報告暨尿液採證檢驗對照表各1 紙附卷可稽。
  (三)是被告前揭自白與事實相符，應堪採為被告有罪之證據，本
    件事證明確，被告連續施用第一級毒品海洛因犯行，均堪認
    定。
  (四)被告前於88年間，因施用毒品案件，經原審法院以88年度毒
    聲字第5648號裁定送觀察、勒戒，因認有繼續施用毒品之傾
    向，再經同院以88年度毒聲字第7095號裁定送強制戒治，嗣
    因無繼續執行強制戒治之必要，經同院以89年度毒聲字第20
    56號裁定停止戒治，所餘戒治期間交付保護管束，惟嗣復有
    撤銷停止戒治之原因，經同院以89年度毒聲字第6222號裁定
    撤銷停止戒治，並再施以強制戒治，於90年7 月2 日強制戒
    治執行完畢，經臺灣高雄地方法院檢察署檢察官於同年8 月
    27日以90年度戒毒偵字第866 號為不起訴處分確定之事實，
    有本院被告院內索引卡紀錄表及臺灣高等法院被告前案紀錄
    表各1 份在卷足參，其於前案強制戒治執行完畢釋放後，5
    年內再犯本件施用第一級毒品罪之事實，事證明確，應予依
    法論科。
三、查海洛因係毒品危害防制條例第2 條第2 項所稱之第一級毒
    品，不得非法持有、施用。核被告甲○○所為，係犯毒品危
    害防制條例第10條第1 項之施用第一級毒品罪。被告施用第
    一級毒品前持有海洛因之低度行為，應為其後施用第一級毒
    品之高度行為所吸收，不另論罪。又被告先後多次施用第一
    級毒品之犯行，時間緊接，犯罪構成要件亦均相同，顯係基
    於概括犯意反覆為之，應依連續犯之規定論以一罪，並依刑
    法第56條加重其刑。公訴人雖僅就94年11月2 日以前之犯罪
    行為起訴，餘者未於起訴書中敘及，但連續犯為裁判上一罪
    ，檢察官就犯罪事實一部起訴，依刑事訴訟法第267條規定
    ，其效力及於全部，法院自屬有權一併審理。查被告前於91
    年間，因施用毒品案件，經臺灣高雄地方法院以91年度訴字
    第2442號判決判處有期徒刑1 年2 月確定，甫於94年3 月31
    日縮刑期滿執行完畢之事實，有臺灣高等法院被告前案紀錄
    表及本院院內索引卡紀錄表各1 份附卷可參，其受有期徒刑
    之執行完畢，5 年以內再犯本件有期徒刑以上之罪，為累犯
    ，應依刑法第47條規定，加重其刑，並依法遞加之。
四、原判決以被告甲○○罪證明確，因予論罪科刑，固非無見；
    惟查：被告於95年3 月6 日某時許，在上開高雄縣大社鄉○
    ○村○○路34巷16號住處，施用第一級毒品海洛因1 次之犯
    行，原審漏未審酌，尚有未洽。公訴人上訴意旨，執此指摘
    原判決不當，為有理由，自應由本院將原判決予以撤銷改判
    。爰審酌被告前因施用毒品案件經強制戒治執行完畢釋放後
    ，仍未能徹底戒絕毒品，復犯本件施用毒品罪，顯見其無戒
    毒悔改之意，惟念其施用毒品之次數、施用毒品乃自戕一己
    之身體健康，尚未對他人造成危害，且犯後已坦承犯行，態
    度良好等一切情狀，量處有期徒刑1 年。至扣案之毒品海洛
    因1 包（不含包裝袋，淨重0.07公克），係屬第一級毒品，
    應依毒品危害防制條例第18條第1 項前段規定，宣告沒收銷
    燬；又盛裝上開海洛因之空包裝袋1 只，因已經法務部調查
    局就之與盛裝之第一級毒品海洛因分別鑑析其重量，應可視
    為與第一級毒品分離之物，然該包裝袋，係被告所有且為其
    施用毒品時用以保存且便於攜帶毒品之用，應認係供其犯本
    件施用毒品罪所用，爰依刑法第38條第1 項第2 款之規定，
    併予宣告沒收；另扣案之注射針筒1 支，雖經本院送請高雄
    醫學大學附設中和紀念醫院檢驗結果，確認未有海洛因殘留
    反應，有該院95年2 月27日報告編號0000-000號檢驗報告1
    紙在卷可參（原審卷第24頁參照），然既係被告所有，供其
    施用第一級毒品海洛因所用之物，業據其供明在卷，爰依刑
    法第38條第1 項第2 款之規定，併予宣告沒收。
據上論斷，應依刑事訴訟法第369 條第1 項前段、第364 條、第
299 條第1 項前段、第273 之1 第1 項、第273 條之2 ，毒品危
害防制條例第10條第1 項、第18條第1 項前段，刑法第11條、第
56條、第47條、第38條第1 項第2 款，判決如主文。
本案經檢察官張其主到庭執行職務。
中    華    民    國    95    年    6     月    26    日
                  刑事第二庭    審判長法  官  陳啟造
                                      法  官  范惠瑩
                                      法  官  黃壽燕
以上正本證明與原本無異。
如不服本判決應於收受本判決後10日內向本院提出上訴書狀，其
未敘述上訴理由者，並得於提起上訴後10日內向本院補提理由書
狀（均須按他造當事人之人數附繕本）「切勿逕送上級法院」。
中    華    民    國    95    年    6     月    26    日
                                      書記官  王婉蓉
附錄本判決論罪科刑法條：
毒品危害防制條例第10條第1 項
  施用第一級毒品者，處6 月以上5 年以下有期徒刑。


司法院資訊處製作；財團法人民間司法改革基金會備份。
